臺灣高等法院臺南分院刑事裁定
                                     109年度聲再字第49號
聲  請  人
即受判決人  張尚恩



上列聲請人因違反性騷擾防治法案件，對於本院107年度上易字
第549號中華民國107年9月5日第二審確定判決（原審案號：臺灣
臺南地方法院106年度易字第1721號；起訴案號：臺灣臺南地方
檢察署106年度偵字第10799號），聲請再審，本院裁定如下：
    主  文
再審之聲請駁回。
    理  由
一、聲請再審意旨略以：再審聲請人即受判決人甲○○（下稱聲請
    人）以發現新事實、新證據為由，認為本院107年度上易字
    第549號確定判決，有刑事訴訟法第420條第1項第6款所規定
    得據以聲請再審之情形，其新事實、新證據如下：
㈠、告訴人A女於偵審中業已補充說明，係自己走到聲請人面前才
    拍聲請人，並憑感覺詢問聲請人為何捏她屁股，且說證人聶
    宸奕有看到，然告訴人A女卻謊稱當下立刻轉身拍打抓住聲
    請人，然本件實係聲請人與告訴人A女擦身而過後，隔了一
    段距離後，告訴人A女方走到聲請人面前拍聲請人，並憑感
    覺詢問聲請人為何捏她屁股乙事，是聲請人與告訴人A女擦
    身之地點，與告訴人A女所陳立刻抓住聲請人之地方，並非
    同一地點。
㈡、當天會發生擦身而過，係告訴人A女逛夜市未保持距離與聲請
    人碰觸所致，且擦身而過時告訴人A女並未大聲喝斥聲請人
    ，而告訴人A女說詞反覆，其於警詢稱未抓住聲請人，嗣於
    偵審改口稱有抓住聲請人；又其先稱有親眼看到聲請人捏臀
    ，後變成係聶宸奕看到，後又稱不知聶宸奕是否有看到，實
    係告訴人A女明知聶宸奕不在場，故其證詞方一再更改，是
    告訴人A女所為之指訴完全不足採信。
㈢、證人聶宸奕是看到告訴人A女拍打聲請人右肩，憑下意識認為
    聲請人有對告訴人A女為性騷擾，其應係聽告訴人A女說聲請
    人對其捏臀而亂說，且聶宸奕於警詢並未證述告訴人A女有
    立刻轉身抓住聲請人，且聶宸奕指證聲請人與告訴人A女人
    擦身而過時，有趁機對告訴人A女為捏臀之行為不實，又案
    發現場亦無聶宸奕所指之豆干店，甚且聶宸奕於案發時並未
    在現場，其所繪之相對位置圖明顯與告訴人A女之證述不符
    。
㈣、另告訴人A女稱轉身拍打係聲請人背對告訴人A女，故有抓住
    聲請人，且係拍打聲請人之左肩，然聶宸奕卻證稱告訴人A 
    女轉身拍打，係聲請人面對告訴人A女，故告訴人A女並未抓
    住聲請人；又告訴人A女係指證聲請人從前面走來緊貼告訴
    人A女左邊捏臀，然聶宸奕卻證稱聲請人越過路人緊貼告訴
    人A女後面，伸手放在告訴人A女臀上；再者，告訴人A女及
    聶宸奕2人證述聲請人對告訴人A女捏臀之時間、地點，均不
    相同；是其2人說詞完全不符，俱不足採信。
㈤、聲請人因未發現前開新事實、新證據，致未主張該有利於己
    之情事，始被判處罪刑確定。為此，依法聲請再審，請貴院
    明察，裁定准予開始再審，又因聶宸奕證稱應該是告訴人A
    女報案的，但聲請人與告訴人A女解釋後有馬上報案，請調
    閱110報案之通聯紀錄，並傳喚聶宸奕到庭作證等語。
二、按再審之聲請，經法院認無再審理由而以裁定駁回後，不得
    更以同一原因聲請再審；法院認為聲請再審之程序違背規定
    者，應以裁定駁回之，刑事訴訟法第434條第1項、第3項及
    第433條分別定有明文。又按有罪之判決確定後，因發現新
    事實或新證據，單獨或與先前之證據綜合判斷，足認受有罪
    判決之人應受無罪、免訴、免刑或輕於原判決所認罪名之判
    決者，為受判決人之利益，得聲請再審，刑事訴訟法第420 
    條第1項第6款定有明文。此新事實及新證據之定義，其中新
    規性之要件，採取以該證據是否具有「未判斷資料性」而定
    ，與證據之確實性（或稱顯著性），重在證據之證明力，應
    分別以觀。聲請人所主張之新事實或新證據，單獨或與先前
    之證據綜合判斷，倘無法產生合理懷疑，不足以動搖原確定
    判決所認定之事實者，即無准予再審之餘地（最高法院109
    年台抗字第904號裁定意旨參照）。
三、經查：本件聲請人曾以前揭聲請再審意旨㈠至㈣，及㈤中之傳
    喚聶宸奕到庭對質，認有刑事訴訟法第420條第1項第6款之
    新事實、新證據聲請再審，經本院以107年度聲再字第91號
    、109年度聲再字第3、17號刑事裁定，認無再審理由裁定駁
    回確定，此有本院109年度聲再字第3、17號刑事聲請再審狀
    、本院107年度聲再字第91號、109年度聲再字第3、17號刑
    事裁定及臺灣高等法院被告前案紀錄表（見本院卷第53-55
    、69-74、85-101、103-114、145-155頁）附卷可稽。是聲
    請人就上開所述同一原因重複聲請再審，其聲請再審程序顯
    然違背規定，於法未合，應予駁回。至前揭聲請再審意旨㈤
    中之聲請調閱110報案之通聯紀錄部分，不論係聲請人或告
    訴人A女何人報案，與聲請人是否有於本件案發時、地，對
    告訴人A女為捏臀之性騷擾行為，並無直接關聯性，故此一
    由何人報案之事實，無論單獨或與先前之證據綜合判斷，均
    無法產生合理懷疑，不足以動搖原確定判決所認定之事實者
    ，難認與刑事訴訟法第420 條第1項第6款、第3項所指之新
    事實或新證據規定相符，聲請人以此事由聲請再審，與再審
    之規定不符，並無理由，亦應予駁回。
據上論斷，應依刑事訴訟法第433條、第434條第1項，裁定如主
文。
中　　華　　民　　國　 109　　年　　7 　　月　　23　　日
                  刑事第四庭　　審判長法  官  郭玫利
                                      法  官  曾子珍
                                      法  官  陳金虎
以上正本證明與原本無異。
不得抗告。
                                      書記官  黃鋕偉
中　　華　　民　　國　 109　　年　　7 　　月　　23　　日